臺灣桃園地方法院刑事判決
111年度訴字第534號
公  訴  人  臺灣桃園地方檢察署檢察官 
被      告  卓志軒



上列被告因偽造文書等案件，經檢察官提起公訴（110年度偵字
第36463號），本院判決如下：
    主  文
卓志軒共同犯行使偽造準私文書罪，處有期徒刑參月，如易科罰
金，以新臺幣壹仟元折算壹日。緩刑貳年，緩刑期間付保護管束
，並應接受法治教育課程參場次。
    事  實
一、卓志軒於網路瀏覽獲悉網路遊戲點數退款之廣告訊息後，與
    真實姓名、年籍不詳通訊軟體LINE暱稱「退款博士」之人取
    得連繫。其可預見「退款博士」所稱以自己蘋果帳號（APPL
    E ID）使用他人信用卡刷卡消費之退款方式，顯非合理，應
    係詐欺之犯罪手法，且明知非經信用卡持卡人同意，他人不
    得擅以持卡人之名義，利用信用卡資訊完成消費交易，仍意
    圖為自己不法之所有，與「退款博士」基於行使偽造準私文
    書及詐欺得利之犯意聯絡，於民國110年5月27日晚間7時8分
    許前某時，在其桃園市○○區○○○街00巷0弄0號之居所，將「
    退款博士」所提供高伯瑞名下玉山商業銀行（下稱玉山銀行
    ）卡號0000000000000000號信用卡（下稱玉山信用卡）之卡
    號、到期日、驗證碼等資料，鍵入至其使用之蘋果帳號「sa
    mmy0800000000oud.com」付款信用卡資訊處，並將上開玉山
    信用卡設定為優先付款之信用卡，再於同日晚間7時8分許，
    經由前開蘋果帳號購買網路遊戲天堂M之遊戲點數，而以前
    開玉山信用卡刷付點數費用新臺幣（下同）2,990元，以此
    方式製作不實之消費電磁紀錄並行使之，致蘋果公司誤認係高
    伯瑞本人之消費而同意之，足以生損害於高伯瑞、玉山銀行
    信用卡業務管理及蘋果公司之網路交易業務管理之正確性。
    嗣高伯瑞收到銀行之消費通知，察覺有異，向玉山銀行反映
    遭盜刷並報警處理，始悉上情。
二、案經高伯瑞訴由花蓮縣警察局吉安分局報告臺灣桃園地方檢
    察署檢察官偵查起訴。
    理  由
壹、程序方面
一、本判決下列所引用被告卓志軒以外之人於審判外之陳述，被
    告於本院準備程序中，已明示同意上開陳述具有證據能力（
    見本院111年度訴字534號卷【下稱本院卷】第29頁）；而檢
    察官迄於言詞辯論終結前，亦未就證據能力部分聲明異議。
    本院審酌上開證據資料作成時之情況，尚無違法、不當或顯
    不可信之情況，認以之作為證據應屬適當，應認前揭供述證
    據均有證據能力。
二、本判決以下所引用之非供述證據，均與本件事實具有自然關
    聯性，且核屬書證、物證性質，又查無事證足認有違背法定
    程序或經偽造、變造所取得等證據排除之情事，復經本院依
    刑事訴訟法第164條、第165條踐行物證、書證之調查程序，
    況檢察官、被告對此部分之證據能力亦均不爭執，是堪認均
    具有證據能力。
貳、實體方面
一、認定犯罪事實所憑之證據及理由：
　　上開事實，業據被告於本院審理中坦承不諱，核與證人即告
    訴人高伯瑞於警詢之證述情節相符，並有高伯瑞手機之簡訊
    翻拍照片、玉山銀行信用卡暨支付金融事業處110年6月21日
    玉山卡（信）字第1100000991號函暨檢附之消費明細、蘋果
    公司信用卡消費查詢資料及通聯調閱查詢單等可資佐證（見
    臺灣桃園地方檢察署110年度偵字第36463號卷第25頁、第27
    至29頁、第31至34頁、第35至41頁），足認被告上開任意性
    自白與事實相符，堪以採信。是本件事證已臻明確，被告犯
    行堪以認定，應依法論科。
二、論罪科刑：
　㈠按錄音、錄影或電磁紀錄，藉機器或電腦之處理所顯示之聲
    音、影像或符號，足以為表示其用意之證明者，以文書論，
    刑法第220條第2項定有明文。而所謂電磁紀錄，係指以電子
    、磁性或其他無法以人之知覺直接認識之方式所製成之紀錄
    ，而供電腦處理之用者而言。又以網路線上刷卡之方式消費
    購買遊戲點數，係以電腦設備上網輸入信用卡號、有效期限
    、授權碼等電磁紀錄，用以表徵填寫人有透過網路購買遊戲
    點數及以信用卡支付價款之意思，是偽造不實之線上刷卡消
    費之電磁紀錄，用以表示係持卡人本人網路線上刷卡消費之
    意，依刑法第220條第2項之規定，自應以文書論。另刑法第
    339條第1項、第2項分別規定詐欺取財罪及詐欺得利罪，前
    者之行為客體係指財物，後者則指取得債權、免除債務、延
    期履行債務或提供勞務等財物以外之財產上不法利益（最高
    法院86年度台上字第3534號判決意旨參照）。是以，被告盜
    用告訴人上開玉山信用卡而偽造不實線上刷卡消費之電磁紀
    錄，並傳輸予交易店家，用以表示係持卡人本人網路線上刷
    卡消費之意思，自屬行使偽造準私文書行為。且被告所為使
    店家誤信乃真正持卡人刷卡消費，進而提供遊戲點數，該遊
    戲點數因非現實可見之有形財物，故僅屬具有財產上價值之
    不法利益。
　㈡是核被告所為，係犯刑法第216條、第210條、第220條第2項
    之行使偽造準私文書罪、同法第339條第2項之詐欺得利罪。
    其偽造準私文書後復持以行使，其偽造準私文書之低度行為
    ，應為行使之高度行為所吸收，不另論罪。
　㈢被告與「退款博士」間就本案犯行，具有犯意聯絡及行為分
    擔，應論以刑法第28條之共同正犯。
　㈣被告係以一行為同時觸犯行使偽造準私文書罪及詐欺得利罪
    ，為想像競合犯，應依刑法第55條規定，從一重之行使偽造
    準私文書罪處斷。
　㈤本院審酌被告與「退款博士」共同利用網路盜刷他人信用卡
    之方法行使偽造準私文書，並詐取遊戲點數，所為漠視他人
    之財產權，亦影響金融交易秩序，實屬不該；惟衡酌被告犯
    後終能坦承犯行，並考量其犯罪之動機、目的、手段、情節
    及所生危害，復兼衡其本案參與之程度，暨於本院審理中自
    述高中畢業之智識程度、於匯豐汽車工作之生活狀況等一切
    情狀（見本院卷第68頁），量處如主文所示之刑，並諭知易
    科罰金之折算標準。
　㈥被告前未曾因故意犯罪受有期徒刑以上刑之宣告，有臺灣高
    等法院被告前案紀錄表附卷足按（見本院卷第11頁），其因
    一時失慮，致罹刑典，然犯後已坦承犯行，而具悔意，是本
    院認其歷此偵審及科刑之教訓，應能知所警惕，其本案所受
    刑之宣告，以暫不執行為適當，爰依刑法第74條第1項第1款
    規定，諭知緩刑2年，以啟自新。惟為促使被告於緩刑期間
    深知警惕，並確實督促被告保持正確法律觀念，併依刑法第
    74條第2項第8款之規定，諭知被告應於緩刑期間接受法治教
    育課程3場次，以避免再犯。另依刑法第93條第1項第2款之
    規定，諭知於緩刑期間付保護管束。倘被告未遵期履行前開
    負擔且情節重大者，檢察官得向本院聲請依法撤銷緩刑之宣
    告，併予敘明。
三、沒收部分：
　　被告雖經本院認定有上開盜刷玉山信用卡以購買遊戲點數之
    行為，然被告亦陳明其所購買之遊戲點數均進入「退款博士
    」所提供之遊戲帳號中，其並未因此獲有實際利益等語在卷
    （見本院卷第69頁），卷內復乏事證可認被告有因本案獲得
    任何不法利益，尚不生犯罪所得沒收或追徵之問題，附此敘
    明。
據上論斷，應依刑事訴訟法第299條第1項前段，判決如主文。　
本案經檢察官李昭慶提起公訴，檢察官李孟亭到庭執行職務。
中　　華　　民　　國　　111 　年　　10　　月　　27　　日
                  刑事第四庭  審判長法  官  黃柏嘉
                                    法  官  涂偉俊
                                    法  官  陳韋如
以上正本證明與原本無異。
如不服本判決應於收受判決後20日內向本院提出上訴書狀，並應
敘述具體理由。其未敘述上訴理由者，應於上訴期間屆滿後20日
內向本院補提理由書(均須按他造當事人之人數附繕本)「切勿逕
送上級法院」。 
                                    書記官　劉貞儀
中　　華　　民　　國　　111 　年　　10　　月　　27　　日
附錄論罪科刑依據之法條：
中華民國刑法第210條
偽造、變造私文書，足以生損害於公眾或他人者，處五年以下有
期徒刑。
中華民國刑法第216條
行使第二百一十條至第二百一十五條之文書者，依偽造、變造文
書或登載不實事項或使登載不實事項之規定處斷。
中華民國刑法第220條
在紙上或物品上之文字、符號、圖畫、照像，依習慣或特約，足
以為表示其用意之證明者，關於本章及本章以外各罪，以文書論
。
錄音、錄影或電磁紀錄，藉機器或電腦之處理所顯示之聲音、影
像或符號，足以為表示其用意之證明者，亦同。
中華民國刑法第339條
意圖為自己或第三人不法之所有，以詐術使人將本人或第三人之
物交付者，處五年以下有期徒刑、拘役或科或併科五十萬元以下
罰金。
以前項方法得財產上不法之利益或使第三人得之者，亦同。
前二項之未遂犯罰之。